【裁判字號】    99,上訴,1957
【裁判日期】    990630
【裁判案由】    毒品危害防制條例
【裁判全文】
臺灣高等法院刑事判決                99年度上訴字第1957號
上  訴  人
即  被  告  甲○○
上列上訴人即被告因違反毒品危害防制條例案件，不服臺灣板橋
地方法院九十八年度訴字第三八九六號，中華民國九十九年四月
二十九日第一審判決（起訴案號：臺灣板橋地方法院檢察署九十
八年度毒偵字第六五三三號，嗣於原審準備程序進行中，被告就
被訴事實為有罪之陳述，經原審告知簡式審判程序意旨，並聽取
當事人意見後，原審合議裁定依簡式審判程序進行），提起上訴
，本院判決如下：
    主  文
原判決撤銷。
甲○○施用第一級毒品，累犯，處有期徒刑捌月。
    事  實
一、甲○○前曾因施用第一級毒品案件，由臺灣板橋地方法院於
    民國九十五年八月三十一日以九十五年度訴字第二一二四號
    判處有期徒刑八月，嗣於九十五年十月三十一日經撤回上訴
    而確定，並自九十六年三月十五日入獄起算其刑期，再由臺
    灣板橋地方法院於九十六年七月十六日以九十六年度聲減字
    第七二五號裁定減刑，迄九十六年七月十六日在監執行完畢
    。
二、甲○○前曾因施用第一級毒品案件，由臺灣板橋地方法院依
    檢察官聲請於九十一年十一月二日以九十一年度毒聲字第三
    六五六號裁定送勒戒處所觀察、勒戒，而於同日入臺灣臺北
    看守所附設勒戒處所執行前揭裁定，因認無繼續施用毒品之
    傾向，並於九十一年十一月二十五日出勒戒處所，且由檢察
    官於九十一年十一月二十六日以九十一年度毒偵字第三八八
    八號案件為不起訴處分，甲○○復於前揭觀察、勒戒執行完
    畢釋放後五年內，再次施用第一級毒品案件，由臺灣板橋地
    方法院依檢察官聲請於九十三年一月十九日以九十三年度毒
    聲字第九七號裁定送勒戒處所觀察、勒戒，並經本院於九十
    三年二月二十七日以九十三年度毒抗字第五五號裁定駁回抗
    告後，而於九十三年五月十日入臺灣臺北看守所附設勒戒處
    所執行前揭裁定，迄於九十三年六月九日觀察、勒戒執行完
    畢出所，因認有繼續施用毒品傾向，惟毒品危害防制條例修
    正而未由檢察官聲請強制戒治，甲○○第三次亦於前開觀察
    、勒戒執行完畢釋放後五年內之九十五年四月二十二日為警
    採集尿液前二十六小時內之某時，在不詳處所，施用第一級
    毒品，因而由臺灣板橋地方法院於九十五年八月三十一日以
    九十五年度訴字第二一二四號判處有期徒刑八月，並於九十
    五年十月二十一日撤回上訴而確定。詎甲○○猶未戒除毒癮
    ，復另行基於施用第一級毒品海洛因之犯意，於九十八年五
    月十三日下午十五時十九分（即甲○○在九十八年五月十三
    日下午十四時五十三分在臺北市立聯合醫院松德院區進行採
    尿，九十八年五月十三日下午十五時十九分取得檢驗報告之
    時間）至九十八年五月十三日下午十九時四十七分（即甲○
    ○在臺北縣政府警察局三峽分局偵查隊採尿之時間）間之某
    時許，在臺灣地區不詳處所，以不詳之方式，非法施用第一
    級毒品海洛因一次。嗣於九十八年五月十三日下午十九時四
    十七分許，經警依警察機關執行出矯治機構毒品人口調驗作
    業規範，通知甲○○到局採尿，經送臺灣檢驗科技股份有限
    公司以酵素免疫分析法（ＥＩＡ）初驗，再以氣相層析質譜
    儀法（ＧＣ／ＭＳ）複驗檢驗結果，發現確有鴉片類嗎啡陽
    性反應（施用第一級毒品海洛因之代謝物）而查悉上情。
三、案經臺北縣政府警察局三峽分局報請臺灣板橋地方法院檢察
    署檢察官偵查後起訴，經原審合議庭裁定改由受命法官依簡
    式審判程序獨任審理。
    理  由
壹、證據能力部分：
一、按被告之自白，非出於強暴、脅迫、利誘、詐欺、疲勞訊問
    、違法羈押或其他不正之方法，且與事實相符者，得為證據
    ，刑事訴訟法第一百五十六條第一項定有明文。查本件被告
    甲○○於原審準備程序中之自白（詳原審卷第五五頁背面）
    ，被告甲○○於本院審理中表示：對於被告於原審審理中所
    言，沒有意見，同意作為證據等語（詳本院九十九年六月二
    十三日審判筆錄第五頁），是被告甲○○於原審之自白供述
    部分，自得作為證據。
二、末按被告以外之人於審判外之言詞或書面陳述，除法律有規
    定者外，不得作為證據，刑事訴訟法第一百五十九條第一項
    定有明文；同法第一百五十九條之五規定被告以外之人，於
    審判外之陳述，雖不符前四條（指第一百五十九條之一至第
    一百五十九條之四）之規定，而經當事人於審判程序同意作
    為證據，法院審酌該言詞陳述或書面陳述作成時之情況，認
    為適當者亦得為證據。而所謂「審酌該陳述作成時之情況，
    認為適當」者，係指依各該審判外供述證據製作當時之過程
    、內容、功能等情況，是否具備合法可信之適當性保障，加
    以綜合判斷而言（詳最高法院九十四年度台上字第三二七七
    號判決意旨、第五八三０號判決意旨）。本判決下列其他所
    引用之各該被告以外之人於審判外之陳述（含書面陳述），
    雖屬傳聞證據，惟當事人即被告甲○○於本院審判期日中（
    詳本院九十九年六月二十三日審判筆錄第二頁至第五頁）均
    表示同意作為證據而不予爭執，本院審酌結果，認上開證據
    資料製作時之情況，尚無違法不當及證明力明顯過低之瑕疵
    ，亦認為以之作為證據應屬適當。揆諸前開規定，爰依刑事
    訴訟法第一百五十九條之五規定，認前揭證據資料均有證據
    能力。
貳、實體部分：
一、訊據被告甲○○固坦承有於九十八年五月十三日下午十四時
    五十三分許，在臺北市立聯合醫院松德院區進行採尿，九十
    八年五月十三日下午十五時十九分許，在臺北市立聯合醫院
    松德院區取得檢驗報告，其後被告甲○○再於九十八年五月
    十三日下午十九時四十七分許，前往臺北縣政府警察局三峽
    分局偵查隊進行採尿，後來在警局所採之尿液有分別送臺灣
    檢驗科技股份有限公司鑑驗且原審法官將上開尿液再送法務
    部調查局鑑定，均呈嗎啡陽性反應（施用第一級毒品海洛因
    之代謝物）等情（詳本院九十九年六月二十三日審判筆錄第
    二頁、第四頁稱：「我就讓醫院採尿、驗尿。當時是當天下
    午十五時四十五分，報告出來的時間很快，因為檢驗所就在
    旁邊，檢驗很快就出來。那天我還有與警方相約，後來我就
    在當天下午十九時四十七分採尿。．．．那是我的尿液，沒
    有意見，我同意作為證據。」等語），惟矢口否認有何施用
    第一級毒品海洛因之犯行，辯稱：我因於採尿前一天晚上九
    點有服用感冒藥，我有將藥物送交法院，也就是原審送鑑定
    的感冒藥，因為含可待因，所以尿液才會呈嗎啡陽性反應，
    且臺灣板橋地方法院九十七年度訴字第五四四六號判決也曾
    經判決服用感冒藥者無罪，況當天我在臺北市立聯合醫院松
    德院區驗尿結果為正常，又怎會於同日驗尿結果呈毒品陽性
    反應云云。然查：
（一）被告甲○○於九十八年五月十三日下午十九時四十七分許
      ，在臺北縣政府警察局三峽分局經警通知採尿後，送臺灣
      檢驗科技股份有限公司鑑驗結果，發現確有鴉片類嗎啡陽
      性反應（施用第一級毒品海洛因之代謝物）之事實，此有
      應受尿液採驗人尿液檢體採集送驗紀錄表（詳毒偵字第六
      五三三號卷第五頁，載採尿時間為九十八年五月十三日下
      午十九時四十七分）及ＳＧＳ臺灣檢驗科技股份有限公司
      九十八年五月二十七日出具之濫用藥物尿液檢驗報告在卷
      可佐（詳毒偵字第六五三三號卷第六頁，載呈鴉片類嗎啡
      陽性反應），而前開檢驗之方法係以酵素免疫分析法為之
      ，並以氣相層析質譜分析法確認，有前述ＳＧＳ台灣檢驗
      科技股份有限公司濫用藥物尿液檢驗報告上載其檢驗方法
      在卷可按，佐以原審再將被告甲○○於九十八年五月十三
      日下午十九時四十七分所採之同一瓶尿液送法務部調查局
      以營光偏極免疫分析法篩驗及以氣相層析質譜分析法確認
      ，亦再次確認被告甲○○所採之尿液呈嗎啡陽性反應，復
      有法務部調查局九十九年一月七日調科壹字第０九九００
      ００二五八０號鑑定書（詳訴字第三八九六號卷第四二頁
      至第四三頁）在卷可佐，參諸法務部八十五年九月二十六
      日（八五）發技字第八五一一四九五二號函示：「單以免
      疫分析法檢驗尿液，有可能因交叉反應，而對服用幾種其
      他非煙毒或甲基安非他命藥物者之尿液產生偽陽性之結果
      ，然若搭配薄層分析法，應可摒除大部分之偽陽性問題，
      至於使用氣相層析質譜儀分析法確認，則可完全排除偽陽
      性之干擾」之內容，足證倘被告甲○○未施用第一級毒品
      海洛因，其尿液中應不至有嗎啡陽性反應，況被告甲○○
      於原審已供承施用毒品海洛因（詳訴字第三八九六號卷第
      五五頁背面稱：「（問：對於檢察官所陳述之起訴事實是
      否認罪？提示並告以要旨）我願意承認有檢察官所起訴之
      事實。但詳細的時間、地點、方式我無法清楚交代，我知
      道法官已經調查很多證據了，既然都顯示我有施用毒品，
      所以我願意認罪。（問：是否同意對本件直接處罰？）是
      的。」等語），益徵被告甲○○確有檢察官起訴之施用第
      一級毒品海洛因犯行。
（二）被告甲○○雖辯稱：我於採尿前一天晚上九點有服用感冒
      藥，我有將藥物送交法院，也就是原審送鑑定的感冒藥，
      因為含可待因，所以尿液才會呈嗎啡陽性反應云云，惟：
  １、被告甲○○係於九十八年五月十三日下午十九時四十七分
      許在警局採尿，因送臺灣檢驗科技股份有限公司檢驗結果
      ，發現確有鴉片類嗎啡陽性反應，警局於九十八年八月十
      二日通知被告甲○○到局說明，被告甲○○於警局中始稱
      有於採尿前服用俗稱「露露」的感冒藥（詳毒偵字第六五
      三三號卷第三頁），並迄檢察官起訴後之九十八年十一月
      十二日始向原審法官庭呈感冒藥，二者之時空背景不符，
      無法證明被告甲○○確有於採尿前服用感冒藥。
  ２、被告甲○○於九十八年八月十二日警詢時係辯稱：採尿前
      二日內有服用俗稱「露露」的感冒藥丸云云（詳毒偵字第
      六五三三號卷第三頁背面）；於九十八年九月二十一日偵
      查中則改辯稱：採尿前有服用由臺北市立聯合醫院松德院
      區醫師所開立之藥物，並提出藥盒一份（詳毒偵字第六五
      三三號卷第十一頁至第十二頁），嗣檢察官將前揭藥盒併
      送臺北市立聯合醫院松德院區函詢服用上開藥物，尿液否
      會呈嗎啡陽性反應，臺北市立聯合醫函覆結果為：服用上
      開藥物，其尿液檢測並不會干擾尿液中之嗎啡反應等情，
      亦有臺北市立聯醫院九十八年九月三十日北市醫松字第０
      九八三０八二四八００號函在卷可佐（詳毒偵字第六五三
      三號卷第十九頁），檢察官因而對被告甲○○提起公訴；
      嗣被告甲○○於起訴後復於九十八年十一月十二日向原審
      再改辯稱：在採尿前一日的晚間九點多，有服用當日庭呈
      之感冒藥云云（詳訴字第三八九六號卷第二十頁背面），
      被告甲○○前揭所述前後不一，足見倘被告甲○○所辯為
      真，何以前後數次所言不相符合，益證被告甲○○所辯有
      於採尿前服用感冒藥乙節，顯有可疑。
  ３、原審將被告甲○○庭呈之感冒藥送憲兵司令部刑事鑑識中
      心進行鑑定，發現被告甲○○庭呈之感冒藥有甲基麻黃素
      （Methylephetdrine）及二氫可待因（Dihydrocodeine）
      成份後，原審再向行政院衛生署食品藥物管理局函詢，施
      用上開藥物後，尿液是否會檢出嗎啡陽性反應，經該局函
      覆為：口服甲基麻黃素（Methylephetdrine）並不會代謝
      嗎啡，至二氫可待因（Dihydrocodeine）如以免疫學方法
      初步篩檢，或可能造成嗎啡偽陽性，然如以氣相層析質譜
      分析法進行確認，因二氫可待因（Dihydrocodeine）並不
      會代謝為嗎啡，所以結果不致呈嗎啡陽性反應等情，亦分
      別有憲兵司令部刑事鑑識中心九十九年二月二十六日憲直
      刑鑑字第０九九００００三二０號鑑定書（詳訴字第三八
      九六號卷第四六頁）及行政院衛生署食品藥物管理局九十
      九年四月六日ＦＤＡ管字第０九九００一二０三三號函覆
      （詳訴字第三八九六號卷第四八頁至第四九頁）等附卷可
      稽，依前所述，本件被告甲○○九十八年五月十三日下午
      十九時四十七分許在警局所採尿液，分別送臺灣檢驗科技
      股份有限公司及法務部調查局以氣相層析質譜分析法進行
      確認，被告甲○○之尿液有嗎啡陽性反應，依前揭說明，
      如被告甲○○確係服用交付予原審之感冒藥，自不可能產
      生嗎啡之陽性反應，故被告甲○○所辯係因服用交付原審
      之藥物所產生之嗎啡反應云云，核非事實，無法採信。
  ４、至被告甲○○所舉臺灣板橋地方法院九十七年度訴字第五
      四四六號判決服用之感冒藥，係服用「複方甘草合劑液」
      液體藥物，依行政院衛生署管制藥品管理局九十三年一月
      十三日管檢字第０九三００００二八五號函、九十三年五
      月二十日管檢字第０九三０００四六九一號函，「複方甘
      草合劑液」內成份為「BROWN MIXTURE」，與被告甲○○
      自承服用之感冒藥，二者之內容成份已非相同，自難用以
      推論比擬，況難以證明被告甲○○確有於採尿前服用其庭
      呈於原審之感冒藥；又依法務部調查局九十三年三月二日
      調科壹字第０九三０００七三三二０號函認「依據一九八
      三年Ｄｕｔｔ等單純服用可待因錠片的研究，Ｄｕｔｔ提
      出三項通則：１、當尿液中嗎啡濃度高於二００ｎｇ／ｍ
      ｌ，而嗎啡濃度大於可待因濃度之兩倍時，則可研判係施
      用鴉片類毒品。２、當尿液中檢出可待因及嗎啡成分而嗎
      啡濃度低於二００ｎｇ／ｍｌ時，則可研判有可能服用含
      可待因藥物。３、當尿液中嗎啡濃度高於二００ｎｇ／ｍ
      ｌ，而嗎啡濃度小於兩倍之可待因濃度時，則亦當研判係
      因服用含可待因藥物所致。」；及依法務部法醫研究所九
      十三年三月八日法醫字第０九三００００四四二號函認「
      海洛因經人體代謝後，在尿液中會產生單乙醯嗎啡、游離
      態嗎啡及大量結合態嗎啡，不會代謝產生可待因。但非法
      濫用之海洛因毒品在製造過程中常含有少量雜質乙醯可待
      因，乙醯可待因經人體代謝後，在尿液中會產生可待因，
      因此非法施用海洛因毒品者，在尿液中可檢出較大量之嗎
      啡成分及較少量可待因成分。另如係服用含可待因之藥物
      後經人體代謝，在尿液中會產生游離態可待因、游離態嗎
      啡、結合態可待因及結合態嗎啡，因可待因代謝速率較嗎
      啡快，因此在治療過程中，尿液中可待因含量遠大於嗎啡
      含量。美國國家濫用藥物研究所（Ｎａｔｉｏｎａｌ  Ｉ
      ｎｓｔｉｔｕｔｅ  ｏｆ  Ｄｒｕｇ  ｏｆ  Ａｂｕｓｅ
      ，ＮＩＤＡ）基於上揭之理論提出：尿液中總可待因（游
      離態十結合態）含量大於三００ｎｇ／ｍｌ，且嗎啡與可
      待因含量比例小於二比一時，判定為使用可待因。國內所
      有尿檢單位均參考此一標準作為研判之依據。經查國內常
      用的鎮咳藥物如複方甘草合劑錠（或溶液）、綜合感冒藥
      （含可待因），因藥物內含有嗎啡或可待因成分，服用後
      在尿液中會產生嗎啡及可待因成分，此與施用海洛因毒品
      之情形相似，但在嗎啡與可待因相對含量上有所差異，可
      作為研判之參考。」，由上可知，縱係服用含可待因之感
      冒藥，因其主要成份為治療用之可待因，其尿液中必會有
      高含量之可待因，或雖尿液中會代謝嗎啡，但其尿液中嗎
      啡含量應小於可待因含量之二分之一乙節應可確認，惟被
      告甲○○於九十八年五月十三日下午十九時四十七分許於
      警局所採之尿液中並未檢出任何可待因成份，然其尿液中
      卻檢出高達三五九ｎｇ／ｍｌ之嗎啡含量等情，此有前揭
      ＳＧＳ臺灣檢驗科技股份有限公司九十八年五月二十七日
      濫用藥物檢驗報告等在卷可稽，依前揭說明，倘被告甲○
      ○確有服用含可待因成份之感冒藥，則其尿液中應會出現
      高含量之可待因，然其尿液中非但未檢出可待因，反而出
      現高含量之嗎啡陽性反應，足證被告甲○○所辯顯係虛偽
      ，不足採信。
（三）至被告甲○○另辯稱：我於九十八年五月十三日下午十五
      時十九分許，在臺北市立聯合醫院松德院區採尿，於九十
      八年五月十三日下午十五時十九分許取得檢驗報告呈陰性
      反應，並舉臺北市立聯合醫院松德院區藥物檢查檢驗報告
      （詳毒偵字第六五三三號卷第十五頁）以實其說，惟依臺
      北市立聯醫院九十八年九月三十日北市醫松字第０九八三
      ０八二四八００號函覆說明二即已載明，上開檢驗方試係
      採「免疫層析法」（詳毒偵字第六五三三號卷第十九頁）
      ，且上開檢驗報告僅足以證明被告甲○○於九十八年五月
      十三日下午十五時十九分取得臺北市立聯合醫院松德院區
      檢驗報告前並未施用第一級毒品海洛因，佐以行政院衛生
      署藥物食品檢驗局（八一）藥檢壹字第八一一四八八五號
      函釋：海洛因係嗎啡經化學合成之半人工合成品，在進入
      人體後，將透過人體之自然代謝作用分解成嗎啡，再由尿
      液排出人體，而海洛因經施用進入人體後，其代謝物嗎啡
      平均可檢出時限約為二十六小時，扣除前揭時間後，應認
      被告甲○○係於九十八年五月十三日下午十五時十九分許
      取得臺北市立聯合醫院松德院區檢驗報告後至九十八年五
      月十三日下午十九時四十七分為警採尿前之某時許，有施
      用第一級毒品海洛因之犯行。
（四）綜上所述，互核以參，被告甲○○所為上開辯解，顯屬事
      後圖免卸飾之詞，不足採信。本件事證明確，被告甲○○
      施用第一級毒品之犯行，已臻明確，可以認定，應予依法
      論科。
二、按「一、施用第一、二級毒品為犯罪行為，毒品危害防制條
    例第十條定有處罰明文。故施用第一、二級毒品者，依前揭
    規定本應科以刑罰。惟基於刑事政策，對合於一定條件之施
    用者，則依同條例第二十條、第二十三條之規定，施以觀察
    、勒戒及強制戒治之保安處分。二、毒品危害防制條例於民
    國九十二年七月九日修正公佈，自九十三年一月九日施行，
    其中第二十條、第二十三條將施用毒品之刑事處遇程式，區
    分為『初犯』及『五年內再犯』、『五年後再犯』。依其立
    法理由之說明：『初犯』，經觀察、勒戒或強制戒治後，應
    為不起訴處分或不付審理之裁定；經觀察、勒戒或強制戒治
    執行完畢釋放後，『五年內再犯』者，因其再犯率甚高，原
    實施之觀察、勒戒及強制戒治既已無法收其實效，爰依法追
    訴或裁定交付審理。至於經觀察、勒戒或強制戒治執行完畢
    釋放後，『五年後再犯』者，前所實施之觀察、勒戒或強制
    戒治已足以遮斷其施用毒品之毒癮，為期自新及協助其斷除
    毒癮，仍適用『初犯』規定，先經觀察、勒戒或強制戒治之
    程式。從而依修正後之規定，僅限於『初犯』及『五年後再
    犯』二種情形，始應先經觀察、勒戒或強制戒治程式。倘被
    告於五年內已再犯，經依法追訴處罰，縱其第三次（或第三
    次以上）再度施用毒品之時間，在初犯經觀察、勒戒或強制
    戒治執行完畢釋放五年以後，已不合於『五年後再犯』之規
    定，且因已於『五年內再犯』，顯見其再犯率甚高，原實施
    觀察、勒戒或強制戒治，已無法收其實效，即應依該條例第
    十條處罰。三、第三次（或第三次以上）施用毒品之時間，
    是否宜有期間限制？以多久為適宜？則分屬刑事政策、專門
    醫學之範圍，非審判機關所能決定，有待循立法途徑解決。
    」，詳最高法院最高法院九十五年度第七次刑事庭會議。經
    查被告甲○○前曾因施用第一級毒品案件，由臺灣板橋地方
    法院依檢察官聲請於九十一年十一月二日以九十一年度毒聲
    字第三六五六號裁定送勒戒處所觀察、勒戒，而於同日入臺
    灣臺北看守所附設勒戒處所執行前揭裁定，因認無繼續施用
    毒品之傾向，而於九十一年十一月二十五日出勒戒處所，並
    由檢察官於九十一年十一月二十六日以九十一年度毒偵字第
    三八八八號案件為不起訴處分，被告甲○○復於前揭觀察、
    勒戒執行完畢釋放後五年內，再次施用第一級毒品案件，由
    臺灣板橋地方法院依檢察官聲請於九十三年一月十九日以九
    十三年度毒聲字第九七號裁定送勒戒處所觀察、勒戒，並經
    本院於九十三年二月二十七日以九十三年度毒抗字第五五號
    裁定駁回抗告後，而於九十三年五月十日入臺灣臺北看守所
    附設勒戒處所執行前揭裁定，迄於九十三年六月九日觀察、
    勒戒執行完畢出所，因認有繼續施用毒品傾向，惟毒品危害
    防制條例修正而未由檢察官聲請強制戒治，被告甲○○第三
    次亦於前開觀察、勒戒執行完畢釋放後五年內之九十五年四
    月二十二日為警採集尿液前二十六小時內之某時，在不詳處
    所，施用第一級毒品，因而由臺灣板橋地方法院於九十五年
    八月三十一日以九十五年度訴字第二一二四號判處有期徒刑
    八月，並於九十五年十月二十一日撤回上訴而確定等情，有
    被告甲○○臺灣板橋地方法院檢察署刑案資料查註紀錄表及
    臺灣高等法院被告前案紀錄表在卷可佐，顯見本件被告甲○
    ○施用第一級毒品之犯行，應係屬於上開最高法院決議所稱
    之「三犯」以上，揆諸前開說明，從而本件被告甲○○自應
    由檢察官依法追訴。
三、查海洛因依其成癮性、濫用性及對社會危害性之程度，業經
    毒品危害防制條例第二條第二項第一款列為第一級毒品。核
    被告甲○○所為，係犯毒品危害防制條例第十條第一項施用
    第一級毒品罪。被告施用前持有第一級毒品之低度行為，應
    為施用第一級毒品之高度行為所吸收，不另論罪。查被告甲
    ○○前曾因施用第一級毒品案件，由臺灣板橋地方法院於九
    十五年八月三十一日以九十五年度訴字第二一二四號判處有
    期徒刑八月，嗣於九十五年十月三十一日經撤回上訴而確定
    ，並自九十六年三月十五日入獄起算其刑期，再由臺灣板橋
    地方法院於九十六年七月十六日以九十六年度聲減字第七二
    五號裁定減刑，迄九十六年七月十六日在監執行完畢等情，
    有前揭被告甲○○臺灣板橋地方法院檢察署刑案資料查註紀
    錄表及臺灣高等法院被告前案紀錄表在卷可佐，被告甲○○
    於五年以內，故意再犯本案之罪，係為累犯，應依刑法第四
    十七條第一項之規定加重其刑。
三、原審詳加調查後以被告甲○○犯罪事證明確，予以論罪科刑
    ，固非無見。惟查被告甲○○於九十八年五月十三日下午十
    五時十九分許在臺北市立聯合醫院松德院區採尿而於九十八
    年五月十三日下午十五時十九分許取得之檢驗報告既呈陰性
    反應，則應認被告甲○○施用第一級毒品海洛因之時間係在
    九十八年五月十三日下午十五時十九分至九十八年五月十三
    日下午十九時四十七分間之某時許，原審將被告甲○○施用
    第一級毒品海洛因之時間記載為九十八年五月十三日下午十
    九時四十七分為警採尿前二十六小時內之某時，即有未洽，
    被告甲○○猶執前詞否認犯罪而提起上訴，雖無理由，惟原
    審判決既有前揭可議之處，自應由本院將原判決撤銷，另為
    適法之諭知。爰審酌被告甲○○之素行，於經二次觀察、勒
    戒後，猶不知收斂，且施用毒品危害國民健康，其經觀察、
    勒戒之治療程序，竟仍不思悔改，深陷毒癮而難以自拔，及
    其犯罪之動機、目的與所生危害，犯後矢口否認之態度等一
    切情狀，改量處如主文第二項所示之刑，以示懲儆。
據上論斷，應依刑事訴訟法第三百六十九條第一項前段、第三百
六十四條、第二百九十九條第一項前段，毒品危害防制條例第十
條第一項，刑法第十一條前段、第四十七條第一項，判決如主文
。
本案經檢察官張熙懷到庭執行職務
中    華    民    國    99    年    6     月    30    日
                  刑事第十八庭審判長法  官  吳鴻章
                                    法  官  周政達
                                    法  官  曾淑華
以上正本證明與原本無異。
如不服本判決，應於收受送達後10日內向本院提出上訴書狀，其
未敘述上訴之理由者並得於提起上訴後10日內向本院補提理由書
（均須按他造當事人之人數附繕本）「切勿逕送上級法院」。
                                    書記官  王增華
中    華    民    國    99    年    6     月    30    日
附錄本件論罪科刑依據之法條：
毒品危害防制條例第10條
施用第一級毒品者，處 6 月以上 5 年以下有期徒刑。
施用第二級毒品者，處 3 年以下有期徒刑。

司法院資訊處製作；財團法人民間司法改革基金會備份。
